【裁判字號】    89,訴,18
【裁判日期】    890131
【裁判案由】    違反槍砲彈藥刀械管制條例
【裁判全文】
臺灣彰化地方法院刑事判決                            八十九年度訴字第一八號
    公  訴  人  臺灣彰化地方法院檢察署檢察官
    被      告  乙○○
    指定辯護人  本院公設辯護人  甲○○
右列被告因違反槍砲彈藥刀械管制條例案件，經檢察官提起公訴（八十八年度偵字第
一○五二二號），本院判決如左：
    主      文
乙○○未經許可，持有可發射子彈具有殺傷力之槍枝，處有期徒刑壹年貳月，併科罰
金新台幣參萬元。罰金如易服勞役，以新台幣玖佰元即銀元參佰元折算壹日。
扣案之仿造槍枝壹支、改造子彈貳顆均沒收。
    事      實
一、乙○○於假釋出獄後之民國（下同）八十七年九月間（詳細日期無法確定），在
    彰化縣員林鎮某超市前，以新台幣（下同）五千元之代價，向綽號「阿祥」之人
    購買具殺傷力之仿半自動手槍一支暨供上開手槍使用亦具有殺傷力之改造子彈三
    顆，而未經許可，無故持有上開槍彈。嗣於八十八年十月六日十一時許，經警據
    報前往借提刻因他案於台灣彰化監獄執行之乙○○予以訊問，而由乙○○帶同至
    其位於彰化縣永靖鄉○○村○○路一九八巷十九號住處，自前揭住處後方旁之雜
    物間查獲上開槍彈，並供出其槍彈來源。
二、案經彰化縣警察局員林分局報請台灣彰化地方法院檢察署檢察官偵查起訴。
    理      由
一、訊據被告乙○○固坦承持有上開槍彈，惟辯稱該槍枝應無法使用，不知為何具有
    殺傷力云云。惟查，上開槍、彈經送內政部警政署刑事警察局鑑定結果，槍枝一
    支及子彈三顆均具有殺傷力，此有該局八十八年十一月十五日刑鑑字第一一六九
    三八號鑑驗通知書一件足憑，被告空言否認該槍枝具有殺傷力云云，洵無可採，
    本件事證已臻明確，其犯行堪以認定。
二、核被告所為，係犯槍砲彈藥刀械管制條例第十一條第四項、第十二條第四項之未
    經許可持有槍、彈罪。其以一行為觸犯持有槍枝、子彈二罪名，係想像競合犯，
    應從一重之未經許可持有槍枝罪處斷。公訴人認本件扣案之槍枝係屬「模型槍」
    ，核與「模型槍」係指原設計非供殺敵、獵物之用，而使用特殊子彈，可供田徑
    比賽起始信號或供以嚇退野獸、或供射擊訓練等用途之金屬材質「槍枝」之定義
    不符，非一般廠商為供觀賞或作樣品所製造之各類「槍枝模型」，亦非市售之各
    類「玩具槍」，此有內政部警政署刑事警察局（八五）刑鑑字第七八０一九號函
    可憑。公訴意旨所指之槍枝，經內政部警政署刑事警察局鑑定結果，認係仿
    WALTHER廠半自動手槍製造之金屬玩具槍貫通槍管改造而成，有該局八十八年十
    一月十五日刑鑑字第一一六九三八號鑑驗通知書可證，足見本件之槍枝顯非「模
    型槍」，公訴人起訴法條容有誤會，惟起訴之社會事實既屬同一，本院自得變更
    法條，併此敘明。又查被告乙○○於警訊、偵查及本院審理中，對於前開犯罪事
    實自白不諱，並供出上開槍彈之來源，因而查獲，其行為符合槍砲彈藥刀械管制
    條例第十八條第四項之規定，依法應減輕其刑。爰審酌被告犯罪之動機、目的、
    手段、犯罪後之態度等一切情狀，量處如主文所示之刑，罰金部分併諭知易服勞
    役之折算標準。扣案之仿造槍枝一支及改造子彈二顆均屬違禁物，爰依法宣告沒
    收；至於扣案之改造子彈一顆，於送鑑時業經試射，已非違禁物，自毋庸為沒收
    之諭知，附此敘明。末以新修正之槍砲彈藥刀械管制條例第十九條第一項強制工
    作之規定，業經司法院大法官會議第四七一號解釋認為與憲法上比例原則不符，
    不予適用，是以本件認無該條項之適用，併予敘明。
據上論斷，應依刑事訴訟法第二百九十九條第一項前段、第三百條，槍砲彈藥刀械管
制條例第十一條第四項、第十二條第四項、第十八條第四項，刑法第十一條前段、第
五十五條、第四十二條第二項、第三十八條第一項第一款，現行法規所定貨幣單位折
算新台幣條例第二條，罰金罰鍰提高標準條例第二條，判決如主文。
本案經檢察官陳德芳到庭執行職務。
中    華    民    國    八十九      年      一      月      三十一      日
                                臺灣彰化地方法院刑事第三庭
                                    法      官  林  玉  珮
右正本證明與原本無異。
如不服本判決，應於判決送達後十日內向本院提出上訴狀( 須附繕本 )。
告訴人或被害人對於判決如有不服具備理由請求檢察官上訴者，其上訴期間之計算係
以檢察官收受判決正本之日期為準。
                                    法院書記官  楊  年  雄
中      華      民      國      八十九    年      二    月      二      日
槍砲彈藥刀械管制條例第十一條第四項：
未經許可，持有、寄藏或意圖販賣而陳列第一項所列槍砲者，處一年以上七年以下
  有期徒刑，併科新臺幣七百萬元以下罰金。
  第一項至第三項之未遂犯罰之。
槍砲彈藥刀械管制條例第十二條第四項：
未經許可，持有、寄藏或意圖販賣而陳列子彈者，處五年以下有期徒刑，併科新臺
  幣三百萬元下罰金。
  第一項至第三項之未遂犯罰之。


司法院資訊處製作；財團法人民間司法改革基金會備份。
